【裁判字號】    89,易,2774
【裁判日期】    900611
【裁判案由】    侵占
【裁判全文】
臺灣臺南地方法院刑事判決                        八十九年度易字第二七七四號
    公  訴  人  臺灣台南地方法院檢察署檢察官
    被      告  甲○○
右列被告因侵占案件，經檢察官提起公訴（八十九年度偵字第一○五四○號），本院
判決如左：
    主  文
甲○○連續意圖為自己不法之所有，而侵占對於業務上所持有之物，處有期徒刑拾月
。
    事  實
一、甲○○自民國八十四年七月間起至八十八年十月間止，任職於乙○○所開設位於
    台南市○○路九十二號之獨資商號「久億實業行」，擔任業務員職務，負責為客
    戶安裝、維修所購買ＲＯ逆滲透濾水器、瓦斯爐、防爆器、排油機、電視鏡等家
    庭用品，收取客戶繳納之貨款（含分期款）並繳回乙○○之業務，竟意圖為自己
    不法之所有，基於業務侵占之概括犯意，自八十八年五、六月間起至同年十月間
    止之任職期間內，連續將其職務上向客戶所收取如附件收款明細表所示應繳回乙
    ○○之貨款，悉數侵占入己，計新台幣（下同）二十一萬五千六百元。嗣經乙○
    ○於於八十八年九月初進行帳目查核時發現甲○○收取之帳款不符，進而查悉上
    情。
二、案經乙○○訴由台灣台南地方法院檢察署檢察官偵查起訴。
    理  由
一、訊據被告甲○○固坦承上開連續業務侵占犯行之情事，惟辯稱：「（問：對於告
    訴人所列侵占明細有何意見？）編號五只有七千元。編號七應該刪除。其他沒有
    意見」云云，經查：被告上開連續業務侵占犯行，業據告訴人乙○○於偵審中指
    訴詳確，且有被告於八十八年九月七日與告訴人針對收款明細表編號一至六所示
    之侵占金額核對後而簽訂之和解書影本一份、顧客付款確認書影本十二份、收執
    聯影本三份在卷可稽；又被告於八十八年九月七日與告訴人核對收款明細表編號
    五之侵占金額時，自行列出該侵占金額為收款帳號０５０２６，六月二十五日
    收款七千元、收款帳號０７０９１，八月二十日收款六千元，計一萬三千元，
    經雙方核對無誤後，被告始簽訂上開和解書，此有告訴人於九十年五月二十九日
    書立之證明書一份在卷可參；另收款明細表編號七所示被告之侵占金額七千八百
    元部分，亦有客戶周柏青於八十九年三月五日書立「（一）本人於八十八年八月
    二十四日向貴公司購買ＲＯ逆滲透一台貨款總額尚餘新台幣柒仟捌佰元整，於八
    十八年九月二十八日給付貴公司甲○○君無誤」之顧客付款確認書影本一紙附卷
    可稽，則被告於收款明細表編號五、七所示之侵占金額確係一萬三千元、七千八
    百元無誤，是被告上開所辯，顯係卸責之詞，自難採信。被告於上開任職時間將
    所收取應繳回告訴人之款項，挪為私用，其具有不法所有意圖甚明。本件事證明
    確，被告犯行洵堪認定，自應依法論科。
二、被告自八十四年七月間起至八十八年十月間止，任職於乙○○所開設之「久億實
    業行」期間，負為客戶安裝、維修所購買之家庭用品，收取客戶繳納之貨款（含
    分期款）並繳回告訴人之業務，自係從事業務之人，其收取客戶繳納之款項後，
    將之侵占入己，核係犯刑法第三百三十六條第二項之業務侵占罪。被告先後多次
    業務侵占犯行，時間緊接，犯罪構成要件相同，顯均係基於概括之犯意反覆為之
    ，均應依連續犯之規定論以一罪並加重其刑。爰審酌被告犯罪之動機、侵占之數
    額、犯罪後猶一再飾詞圖卸刑責，缺乏悔意，且迄未與告訴人達成民事和解等一
    切情狀，量處如主文所示之刑。
據上論斷，應依刑事訴訟法第二百九十九條第一項前段、刑法第五十六條、第三百三
十六條第二項，罰金罰鍰提高標準條例第一條前段，判決如主文。
中      華      民      國    九十      年      六      月     十一     日
                              臺灣臺南地方法院刑事第四庭
                                  審判長  法  官  張  菁
                                          法  官  卓穎毓
                                          法  官  張銘晃
右正本證明與原本無異
如不服本判決應於送達後十日內向本院提出上訴狀（應附繕本）
                                          書記官  杜孟珍
中      華      民      國    九十      年      六      月     十八     日
附錄本案論罪科刑法條：
刑法第三百三十六條第二項
對於業務上所持有之物，犯前條第一項之罪者，處六月以上五年以下有期徒刑，得
併科三千元以下罰金。


司法院資訊處製作；財團法人民間司法改革基金會備份。
